# 请教陈版:关于用应收账款及应收账款坏账准备对应的递延所得税资产出资问题？

提问人：战栗地球 时间：2016-02-22 21:25:30
A企业以非货币性资产出资成立子公司B,该出资符合财税[2009]59号文规定的特殊性税务处理的适用条件，上述出资资产经评估，评估值大于账面价值。A公司在计算对B公司的长投时，把应收账款坏账准备对应的递延所得税资产也作为初始投资成本。 举例来说，A以 100 万应收账款出资，该部分应收账款对应的坏账准备 10 万，所得税税率25%。A在计算对B的长投成本=应收账款原值（ 100万）-坏账准备（ 10 万）+递延所得税资产（10*25%）=92.5万元。 请问陈版，递延所得税资产是否可以作为出资？如不可以，依据是什么？谢谢！

回答人：chenyiwei
递延所得税资产不属于《公司法》和《公司登记管理条例》规定可用作出资的非货币财产，特别是其不具备可转让性，同时其价值与特定资产、负债在本企业的账面价值和计税基础的差异直接相关，不确定性较大，事实上是不能在不同企业之间转移的。